Minutes et répertoires du notaire Claude BENARD, 30 janvier 1717 - 26 juin 1742 (étude XXVIII)
Archives nationales
- Minutes de Claude BENARD, 30 janvier 1717 - 25 juin 1742; MC/ET/XXVIII/145 - MC/ET/XXVIII/275
  - Minutes. 1731, juillet - 1731, septembre, juillet 1731 - septembre 1731; MC/ET/XXVIII/222
    - Montaillé (Martin), menuisier, rue de Charonne § Mariage de la fille de .., 9 septembre 1731; MC/ET/XXVIII/222
      contrat de mariage; Montaillé, Martin
  - Minutes. 1731, octobre - 1731, décembre, octobre 1731 - décembre 1731; MC/ET/XXVIII/223
    - Mille (Antoine), menuisier, rue de Lappe § Transport de droits mobiliers, 1731; MC/ET/XXVIII/223
      transport de droits; Mille, Antoine
    - Quittance, compte et obligation concernant Jacques Vinage, architecte juré expert du roi, demeurant dans la Cité, 4 octobre 1731; MC/ET/XXVIII/223
      quittance; compte; obligation; Cité (île de la); Vinage, Jacques (16..-1735); architecte
    - Letellier (Louis) maître maçon, entrepreneur de bâtiments rue vis à vis le Temple § quittance, compte et obligation, 4 octobre 1731; MC/ET/XXVIII/223
      obligation; quittance; Letellier, Louis
    - Durin (Antoine) maçon à Montreuil § devis et marché (réparations et transformations), 21 octobre 1731; MC/ET/XXVIII/223
      devis; marché; Durin, Antoine
    - Lassault (Thomas) architecte rue des Vieux Augustins § quittance et subrogation, 24 octobre 1731; MC/ET/XXVIII/223
      quittance; Lassault, Thomas
    - Bonnet (Jean) maçon grande rue du fg. Saint Antoine § Marché et convention, 4 novembre 1731; MC/ET/XXVIII/223
      marché; Bonnet, Jean
    - Larziliere (Jean Gérard) ébéniste rue de Charenton § déclaration valant inventaire (quelques tableaux sans cadre), 18 novembre 1731; MC/ET/XXVIII/223
      inventaire; déclaration; Larziliere, Jean Gérard
    - Marchand (Servais) Sculpteur grande rue du fg. Saint Antoine § Mariage de .., 18 novembre 1731; MC/ET/XXVIII/223
      contrat de mariage; Marchand, Servais
    - Gillot (Jean) maître menuisier grande rue du fg. Saint Antoine § bail, 19 novembre 1731; MC/ET/XXVIII/223
    - Migeon (Pierre) maître ébéniste rue Saint Nicolas § bail, 27 novembre 1731; MC/ET/XXVIII/223
    - Larziliere (Jean Gérard) ébéniste rue de Charenton § Mariage de .., 30 novembre 1731; MC/ET/XXVIII/223
      contrat de mariage; Larziliere, Jean Gérard
    - Merigau (Jean, menuisier, place de la Bastille § Inventaire après décès de la femme de .., 10 décembre 1731; MC/ET/XXVIII/223
      inventaire après décès; Merigau, Jean
    - Fillion (Louis) ébéniste grande rue du fg. Saint Antoine § alloué, 16 décembre 1731; MC/ET/XXVIII/223
    - ébéniste (alloué) § Contrat pour 4 ans entre Michel Richard, fruitier, et Louis Fillion, ébéniste, au profit de François Richard, âgé de 14 ans, fils de Michel. Couché par son maître et nourri par lui pendant les 2 dernières années. Son frère lui fournira un lit et le nourrira les 2 premières années. S.d.d. sauf 50 livres en cas de rupture., 16 décembre 1731; MC/ET/XXVIII/223
    - Devis et marché de maçonnerie et autres pour la reconstruction d'une maison sise rue Sainte-Marguerite (avec plans)., 27 décembre 1731; MC/ET/XXVIII/223
    - Franchet (François Bernard) maître maçon rue des Rosiers § Devis et marché, 27 décembre 1731; MC/ET/XXVIII/223
      devis; marché; Franchet, François Bernard
    - Postel (François), menuisier, rue de Charonne § Transport de droits mobiliers, 30 décembre 1731; MC/ET/XXVIII/223
      transport de droits; Postel, François
    - Viennot (Nicolas) maître serrurier rue des Blancs Manteaux § transport de rente, 31 décembre 1731; MC/ET/XXVIII/223
      transport de droits; Viennot, Nicolas
    - Cousin (Pierre Christophe), menuisier, grande rue du Faubourg Saint-Antoine § Inventaire après décès de la femme de .., 31 décembre 1731; MC/ET/XXVIII/223
      inventaire après décès; Cousin, Pierre Christophe
  - Minutes. 1732, janvier - 1732, mars, janvier 1732 - mars 1732; MC/ET/XXVIII/224
    - Barbier (Charles), orfèvre, place Dauphine § Transport, 10 janvier 1732; MC/ET/XXVIII/224
      cession; Barbier, Charles
    - Cadolle (Pierre) Sculpteur sur les fossés de la Bastille § Vente de maison, 21 janvier 1732; MC/ET/XXVIII/224
    - Belon (Claude) menuisier ébéniste rue Saint Nicolas § désistement, 23 janvier 1732; MC/ET/XXVIII/224
      Belon, Claude
    - Cleret (Pierre) menuisiers rue Saint Nicolas § désistement, 23 janvier 1732; MC/ET/XXVIII/224
      Cleret, Pierre
    - Vaudoux (Louis) Sculpteur grande rue du fg. Saint Antoine § Mariage de -, 27 janvier 1732; MC/ET/XXVIII/224
      contrat de mariage; Vaudoux, Louis
    - Clouzier (Jacques) horloger rue Saint Antoine § Subrogation de bail, 29 janvier 1732; MC/ET/XXVIII/224
    - Noël (Pierre), menuisier, grande rue du Faubourg Saint-Antoine § Quittance, 29 janvier 1732; MC/ET/XXVIII/224
      quittance; Noël, Pierre
    - Bossu (Denis) maçon à Bondy § Mariage de .., 1er février 1732; MC/ET/XXVIII/224
      contrat de mariage; Bossu, Denis
    - Durin (Antoine) maçon à Montreuil § Marché (mur), 11 février 1732; MC/ET/XXVIII/224
      marché; Durin, Antoine
    - Fougeron (Antoine) menuisier rue de Charonne § Mariage de .., 21 février 1732; MC/ET/XXVIII/224
      contrat de mariage; Fougeron, Antoine
    - Berry (Philippe Henri) horloger rue de Charonne § bail, 1er mars 1732; MC/ET/XXVIII/224
      bail; Berry, Philippe Henri
    - Diot (François) Serrurier rue Montagne Sainte-Geneviève § partage, 2 mars 1732; MC/ET/XXVIII/224
      partage; Diot, François
    - Veron (Louis) serrurier rue de Charenton § Vente, 18 mars 1732; MC/ET/XXVIII/224
      acte de vente; Veron, Louis
    - Crepiat (Pierre) marchand tapissier rue de la Huchette § quittance, 19 mars 1732; MC/ET/XXVIII/224
      quittance; Crepiat, Pierre
  - Minutes. 1732, avril - 1732, juin, avril 1732 - juin 1732; MC/ET/XXVIII/225
    - Legrand (Nicolas) maçon rue de Charonne § Quittance, 13 avril 1732 - 17 juin 1732; MC/ET/XXVIII/225
      quittance; Legrand, Nicolas
    - Perchette (Thomas), menuisier, rue de Charenton § Mariage de .., 14 avril 1732; MC/ET/XXVIII/225
      contrat de mariage; Perchette, Thomas
    - Fleury (Philippe) menuisier rue Grenetat § Mariage de .., 16 avril 1732; MC/ET/XXVIII/225
      contrat de mariage; Fleury, Philippe
    - Leroy Jean François, menuisier, rue de Charenton § Mariage de .., 17 avril 1732; MC/ET/XXVIII/225
      contrat de mariage; Leroy, Jean François
    - Delamarre (Jean) Maître maçon à Paris § Transport de la veuve de .., 20 avril 1732; MC/ET/XXVIII/225
    - Perommet (Nicolas), maître menuisier, rue de la Roquette § Obligation, 21 avril 1732; MC/ET/XXVIII/225
      obligation; Perommet, Nicolas
    - tapissier (apprentissage) § Contrat pour 3 ans entre Marie Anne Lecoq, femme de Michel Gouy, intendant des affaires du comte de Livry, auparavant veuve de Nicolas Gervais, tapissier, et Joseph Quenois, maître tapissier, au profit de Nicolas Thomas Gervais, âgé de 17 ans, fils de Nicolas, Logé, nourri et blanchi par son maître qui lui donnera aussi une chopine de vin par jour, Moyennant 400 livres, 22 avril 1732; MC/ET/XXVIII/225
    - Quenois (Joseph) maître tapissier sous les Petits Piliers des Halles § apprentissage, 23 avril 1732; MC/ET/XXVIII/225
      contrat d'apprentissage; Quenois, Joseph
    - Cousin (Pierre Christophe) menuisier grande rue du fg. Saint Antoine § Mariage de .., 3 mai 1732; MC/ET/XXVIII/225
    - Poixmenu (François) maçon grande rue du fg. Saint Antoine § Vente, 3 juin 1732; MC/ET/XXVIII/225
      acte de vente; Poixmenu, François
    - Angot (Jean Jacques) marchand tapissier rue de la Verrerie § apprentissage, 8 juin 1732; MC/ET/XXVIII/225
      contrat d'apprentissage; Angot, Jean Jacques
    - tapissier (apprentissage) § Contrat pour 6 ans entre Pierre Bretant, maître sellier, et Jean Jacques Angot, marchand tapissier, au profit de Louis Bertant, âgé de 19 ans, fils de Pierre, Logé et nourri par son maître qui lui donnera une chopine de vin par jour, Moyennant 400 livres, 8 juin 1732; MC/ET/XXVIII/225
  - Minutes. 1732, juillet - 1732, septembre, juillet 1732 - septembre 1732; MC/ET/XXVIII/226
    - MOREAU (Antoine) maître tapissier gde rue faubourg Saint-Antoine § Bail .., 13 juillet 1732; MC/ET/XXVIII/226
      bail; Moreau, Antoine
    - DOIRAT (Etienne) Maître ébéniste Cour de la Contrecarpe - § Inventaire après décès de .., 14 juillet 1732; MC/ET/XXVIII/226
      inventaire; Doirat, Etienne
    - Piret (Joachim), menuisier, rue Traversière § Quittance et vente de meubles .., 24 juillet 1732; MC/ET/XXVIII/226
      acte de vente; quittance; Piret, Joachim
    - DUVAL (Nicolas) menuisier grde rue faubourg Saint-Antoine § Quittance .., 27 juillet 1732; MC/ET/XXVIII/226
      quittance; Duval, Nicolas
    - BIDAULT (Jean) Maître maçon Rue Saintonge § Compte et désistement de bail .., 30 juillet 1732; MC/ET/XXVIII/226
      bail; Bidault, Jean
    - Testart (Louis), maître menuisier, rue Saint-Claude § Vente de terre., 17 août 1732; MC/ET/XXVIII/226
      acte de vente; Testard, Louis
    - PAINSUN (Simon) Maître ébéniste Rue Saint Honoré § Vente de meubles .., 22 août 1732; MC/ET/XXVIII/226
      acte de vente; Painsun, Simon
    - DUBOIS (Antoine) menuisier Rue de Lappe § quittance et décharge .., 30 août 1732; MC/ET/XXVIII/226
      quittance; Dubois, Antoine
    - CHEVILLARD (Jullien) Fontainier du roi -; Meudon § Déclaration .., 17 septembre 1732; MC/ET/XXVIII/226
      déclaration; Chevillard, Jullien
  - Minutes. 1732, octobre - 1732, décembre, octobre 1732 - décembre 1732; MC/ET/XXVIII/227
    - EMERY (Jean) Fontainier du duc d'Orleans Saint Maur § Mariage de la fille de, 26 octobre 1726; MC/ET/XXVIII/227
      contrat de mariage; Emery, Jean
    - PILLEPRA LEBON (André) Maître Serrurier Rue du Four, § Transaction .., 6 octobre 1732; MC/ET/XXVIII/227
      accord; Pillepra Lebon, André
    - DAUPHIN (Pierre) Ebéniste grde rue faubourg Saint-Antoine § Désistement., 15 octobre 1732; MC/ET/XXVIII/227
    - CADOLLE (Pierre) père et fils Sculpteurs Rue Contrescarpe § Mariage de .., 19 octobre 1732; MC/ET/XXVIII/227
      contrat de mariage; Cadolle, Pierre
    - CHEVALIER (Jean François) maître ébéniste Rue Saint-Paul § Inventaire après décès du père de .., 21 octobre 1732; MC/ET/XXVIII/227
      inventaire; Chevalier, Jean François
    - BEAUSOLEIL (Jean) Sculpteur Rue de Charenton § Mariage .., 25 octobre 1732; MC/ET/XXVIII/227
      contrat de mariage; Beausoleil, Jean
    - HANOT (Jean Etienne) Maître menuisier Rue de la Planche § Mariage de .., 26 octobre 1732; MC/ET/XXVIII/227
      contrat de mariage; Hanot, Jean Etienne
    - COMPOINT (Nicolas) Maçon Saint-Maur § Mariage de la jeu fille de .., 26 octobre 1732; MC/ET/XXVIII/227
      contrat de mariage; Compoint, Nicolas
    - HANOT (Nicolas) menuisier Saint Maur des Fossés S. Etienne § Mariage du fils de .., 26 octobre 1732; MC/ET/XXVIII/227
      contrat de mariage; Hanot, Nicolas
    - DEPORT (Joseph) Tabletier Rue Traversière § Décharge .., 31 octobre 1732; MC/ET/XXVIII/227
      Deport, Joseph
    - Vallière (Nicolas Clément), maître orfèvre, rue de la Coutellerie § Mariage .., 3 novembre 1732; MC/ET/XXVIII/227
      contrat de mariage; Vallière, Nicolas Clément
    - Becard (Antoine), menuisier, grande rue du Faubourg Saint-Antoine § Inventaire après décès de la femme de .., 4 novembre 1732; MC/ET/XXVIII/227
      inventaire après décès; Becard, Antoine
    - BECARD (Antoine) menuisier Gde rue faubourg Saint-Antoine § Mariage de .., 7 novembre 1732; MC/ET/XXVIII/227
      contrat de mariage; Becard, Antoine
    - POTTIER (Alexandre) Ebéniste Rue de Charenton § Consentement .., 13 novembre 1732; MC/ET/XXVIII/227
      Pottier, Alexandre
    - Inventaire après décès d'un parent de Étienne MOULINARD. Maître à danser. Faubourg Saint-Antoine., 21 novembre 1732; MC/ET/XXVIII/227
      inventaire après décès; Saint-Antoine (faubourg); Moulinard, Étienne; enseignant; danseur
    - LASMYN (François) Vernisseur Rue de la Roquette § Inventaire après décès d'un parent de .., 21 novembre 1732; MC/ET/XXVIII/227
      inventaire; Lasmyn, François
    - CHEVALIER (Mathieu) Maître ébéniste Rue Saint Paul § Inventaire après décès .., 21 novembre 1732; MC/ET/XXVIII/227
    - CHEVALIER (Charles) Ebéniste § Inventaire après décès de CHEVALIER (Mathieu), 21 novembre 1732; MC/ET/XXVIII/227
      inventaire; Chevalier, Charles
    - GOGOT (François) menuisier Rue de Charenton § Mariage .., 23 novembre 1732; MC/ET/XXVIII/227
      contrat de mariage; Gogot, François
    - Rousselet (Pierre), menuisier, rue de Charenton § Mariage de la fille de .., 23 novembre 1732; MC/ET/XXVIII/227
      contrat de mariage; Rousselet, Pierre
    - COLLIN (Nicolas) maître Lapidaire Rue de Gesvres § Mariage .., 27 novembre 1732; MC/ET/XXVIII/227
      contrat de mariage; Collin, Nicolas
    - Delimoges (Edmé), marchand orfèvre joaillier, rue du Harlay § Transport de droits, 28 novembre 1732; MC/ET/XXVIII/227
      transport de droits; Delimoge, Edmé
    - SAINT-GERMAIN (Claude Martin de) Ebéniste grde rue faubourg Saint-Antoine § Mariage de .., 30 novembre 1732; MC/ET/XXVIII/227
      contrat de mariage; Saint-Germain, Claude Martin de
    - DURIN (Antoine François) Maître maçon Rue Couture Sainte-Catherine § Vente d'héritage, 30 novembre 1732; MC/ET/XXVIII/227
      acte de vente; Durin, Antoine François
    - PRIEUR (Jean) Marqueteur Gde rue Faubourg § Mariage de la fille de .., 30 novembre 1732; MC/ET/XXVIII/227
      contrat de mariage; Prieur, Jean
    - COCHIN (Martin Jean) Maître doreur sur métaux Rue de la Croix § Décharge .., 18 décembre 1732; MC/ET/XXVIII/227
      Cochin, Martin Jean
    - HOUDARD (Pierre) menuisier grde rue faubourg Saint-Antoine. § Bail .., 26 décembre 1732; MC/ET/XXVIII/227
      bail; Houdard, Pierre
  - Minutes. 1733, janvier - 1733, mars, janvier 1733 - mars 1733; MC/ET/XXVIII/228
    - BARTE (Etienne) Maçon Rue de Reuilly § Bail à rente .., 4 janvier 1733; MC/ET/XXVIII/228
      bail; Barte, Etienne
    - COURTOIS (Pierre) Maître maçon sous les Piliers des Halles. § Déclaration .., 4 janvier 1733; MC/ET/XXVIII/228
      déclaration; Courtois, Pierre
    - BARBIER (François) Doreur Grde rue faubourg Saint-Antoine § Transport de droits mobiliers, 25 janvier 1733; MC/ET/XXVIII/228
      transport de droits; Barbier, François
    - BARBIER (Louis François) Sculpteur Grde rue faubourg Saint-Antoine. § remariage de la veuve de .., 25 janvier 1733; MC/ET/XXVIII/228
      contrat de mariage; Barbier, Louis François
    - LAURENT (Adrien) Serrurier Rue Saint-Nicolas § Mariage de .., 25 janvier 1733; MC/ET/XXVIII/228
    - GILLES (Philippe) menuisier Rue de Charenton .. § Mainlevée .., 28 janvier 1733; MC/ET/XXVIII/228
      Gilles, Philippe
    - ARTIVILLIER (Nicolas) Sculpteur gde rue faubourg Saint-Antoine § quittance, 3 février 1733; MC/ET/XXVIII/228
      quittance; Artivillier, Nicolas
    - JACQUET (Lucien) Ebéniste Barrière de Montreil § Cession de droits -, 9 février 1733; MC/ET/XXVIII/228
      transport de droits; Jacquet, Lucien
    - GABRY (Gabriel Louis) Faïencier § Inventaire après décès de .., 13 février 1733; MC/ET/XXVIII/228
      inventaire; Gabry, Gabriel Louis
    - ALLAR (Jacques) Maître peintre en tapisserie Rue Saint Antoine § Renonciation .., 14 février 1733; MC/ET/XXVIII/228
      Allar, Jacques
    - GUILLET (Simon) Serrurier § Inventaire après décès de Simon GUILLET, 26 février 1733; MC/ET/XXVIII/228
      inventaire; Guillet, Simon
    - REYMOND (Nicolas) Maître maçon Rue de Charonne § Procuration .., 2 mars 1733; MC/ET/XXVIII/228
      procuration; Reymond, Nicolas
    - GUIOT (Claude) menuisier Montreuil. § Constitution .., 10 mars 1733; MC/ET/XXVIII/228
      constitution de rente; Guiot, Claude
    - DELIEZ (Jean) Tapissier Rue Mouffetard § Reconnaissance et décharge .., 17 mars 1733; MC/ET/XXVIII/228
      reconnaissance; Deliez, Jean
    - RICHER (François) Serrurier Grde rue faubourg Saint Antoine § Transport de droits mobiliers, 19 mars 1733; MC/ET/XXVIII/228
      transport de droits; Richer, François
    - VIENNOT (Nicolas) Maître Serrurier Rue des Blancs Manteaux § Donation entre vifs, 30 mars 1733; MC/ET/XXVIII/228
      donation; Viennot, Nicolas
  - Minutes. 1733, avril - 1733, juin, avril 1733 - juin 1733; MC/ET/XXVIII/229
    - CHEVALIER (Mathieu) ébéniste § Renonciation à l'héritage de .., 19 mars 1733; MC/ET/XXVIII/229
      Chevalier, Mathieu
    - LAMY (François) Vérnisseur Rue de la Roquette § Renonciation .., 19 mars 1733; MC/ET/XXVIII/229
      Lamy, François
    - GRANDJEAN DEVELLE (François) graveur Pont au Change § Contrat sur la ville., 12 avril 1733; MC/ET/XXVIII/229
      Grandjean Develle, François
    - DELIEZ (Jean) Tapissier Rue Mouffetard § Reconnaissance et décharge .., 17 avril 1733; MC/ET/XXVIII/229
    - Roberge (Guillaume), menuisier, rue de Charenton § Décharge portant transport de droits., 19 avril 1733; MC/ET/XXVIII/229
      transport de droits; Roberge, Guillaume
    - BOULLE (André Charles) Ebéniste du roi § Mariage du fils de .., 26 avril 1733; MC/ET/XXVIII/229
      contrat de mariage; Boulle, André Charles
    - BOULLE (Pierre Benoist) Ebéniste du roi. Galeries du Louvre. § Mariage de .., 26 avril 1733; MC/ET/XXVIII/229
      contrat de mariage; Boulle, Pierre Benoist
    - VILSON (Charles) Ebéniste Faubourg Saint-Antoine § Mariage de -, 5 mai 1733; MC/ET/XXVIII/229
      contrat de mariage; Vilson, Charles
    - LEMOINE Pierre, menuisier, grande rue du Faubourg Saint-Antoine § Transport de rente .., 7 mai 1733; MC/ET/XXVIII/229
      transport de droits; Lemoine, Pierre
    - CHEVALIER (Jean Mathieu) Maître ébéniste gde rue faubourg Saint-Antoine § Décharge et partage - (Mathieu, Jean Francois Jean Baptiste Chevaliers tous évènements figurant sur les actes) 2 actes, 23 mai 1733; MC/ET/XXVIII/229
      partage; Chevalier, Jean Mathieu
    - QUERU (Jean), Peintre, en migmature Pont aux choux § Décharge .., 1er juin 1733; MC/ET/XXVIII/229
      Queru, Jean
    - FOURNIER (Léonard et Louis) tous deux Serruriers faubourg Saint Antoine. § Bail., 24 juin 1733; MC/ET/XXVIII/229
      bail; Fournier, Léonard et Louis
    - FOURNIER (Nicolas) Serrurier § Délivrance de legs .., 25 juin 1733; MC/ET/XXVIII/229
      Fournier, Nicolas
    - GUILLET (Charles Simon) Serrurier § Délivrance de legs .., 25 juin 1733; MC/ET/XXVIII/229
      Guillet, Charles Simon
  - Minutes. 1733, juillet - 1733, septembre, juillet 1733 - septembre 1733; MC/ET/XXVIII/230
    - Beurel (Jacques Etienne), orfèvre, Saint-Germain-en-Laye § Certificat .., 7 juillet 1733; MC/ET/XXVIII/230
      certificat; Beurel, Jacques Etienne
    - NOIRET (François Jerome) Maître sculpteur Rue Boucherie § Mariage de .., 19 juillet 1733; MC/ET/XXVIII/230
      contrat de mariage; Noiret, François Jerome
    - BADIN (Pierre Nicolas) Dessinateur garde rue faubourg Saint Antoine § Bail .., 26 juillet 1733; MC/ET/XXVIII/230
    - DARBONNE (Thomas François) Maître Serrurier § Transaction .., 27 juillet 1733; MC/ET/XXVIII/230
      accord; Darbonne, Thomas François
    - GROSSIER (Jean) Maître sculpteur grde rue faubourg Saint Antoine § Bail, 6 août 1733; MC/ET/XXVIII/230
      bail; Grossier, Jean
    - BERROT (Laurent) Sculpteur grde rue du faubourg Saint-Antoine § Convention portant obligation .., 9 août 1733; MC/ET/XXVIII/230
      obligation; Berrot, Laurent
    - Marin (Laurent), menuisier, grande rue du Faubourg Saint-Antoine § Mariage de .., 9 août 1733; MC/ET/XXVIII/230
      contrat de mariage; Marin, Laurent
    - Mansion (Jean), menuisier, rue de Reuilly § Mariage de la veuve de .., 10 août 1733; MC/ET/XXVIII/230
      contrat de mariage; Mansion, Jean
    - Devis et marché de maçonnerie et autres pour la construction d'une maison passé par René Bonaventure Chauveau, entrepreneur de bâtiments, demeurant rue Saint-Martin (avec plan)., 19 août 1733; MC/ET/XXVIII/230
      devis; marché; Saint-Martin (rue); Chauveau, René Bonaventure (1690-17..); chef d'entreprise
    - DELOR (Jean Claude) maître Sculpteur Rue Meslay § Création de rente .., 19 août 1733; MC/ET/XXVIII/230
    - Marché de maçonnerie et autres passé pour la construction d'une maison sise petite rue de Reuilly., 19 août 1733; MC/ET/XXVIII/230
      marché; Reuilly (petite rue de)
    - DELACOSTE (François Joseph) Entrepreneur de faïencier et manufacture Rue de Charenton § Obligation rapportée .., 21 août 1733; MC/ET/XXVIII/230
      obligation; Delacoste, François Joseph
    - GANAT (Joseph) Maître doreur Rue de la Verrerie § Certificat .., 26 août 1733; MC/ET/XXVIII/230
      Ganat, Joseph
    - BONNET (Jean) Maçon grde rue faubourg Saint-Antoine § Inventaire après décès de la femme de .., 7 septembre 1733; MC/ET/XXVIII/230
      inventaire; Bonnet, Jean
    - BARBIER (François) Peintre et doreur Rue Traversière § Transports de droits .., 13 septembre 1733; MC/ET/XXVIII/230
    - Lestrade Julien, maître menuisier, rue Saint-Victor § Désistement de bail .., 27 septembre 1733; MC/ET/XXVIII/230
  - Minutes. 1733, octobre - 1733, décembre, octobre 1733 - décembre 1733; MC/ET/XXVIII/231
    - Brierre (Claude) ébéniste grande rue du fg. Saint Antoine § Inventaire après décès de la femme de .., 5 octobre 1733; MC/ET/XXVIII/231
      inventaire; Brierre, Claude
    - Clouzier (Anne Jacques) maître horloger Rue Saint Antoine § quittance, 17 octobre 1733; MC/ET/XXVIII/231
      quittance; Clouzier, Anne Jacques
    - Fortin (Pierre) père entrepreneur de bâtiments rue Saint Bernard § Convention, 19 octobre 1733; MC/ET/XXVIII/231
      Fortin, Pierre
    - Parent (Gabriel) maître serrurier rue Neuve Saint François au Marais § apprentissage, 22 octobre 1733; MC/ET/XXVIII/231
      contrat d'apprentissage; Parent, Gabriel
    - Serrurier (apprentissage) § Contrat pour 5 ans entre Pierre Destriche, premier fourrier de l'artillerie de France, et Gabriel Parent, maître Serrurier, au profit de Pierre Destriche, fils de Pierre Logé, nourri et blanchi par son maître, Moyennant 600 livres., 22 octobre 1733; MC/ET/XXVIII/231
    - Brierre (Pierre Claude) ébénistes grande rue du fg. Saint Antoine § Mariage de -, 2 novembre 1733; MC/ET/XXVIII/231
      contrat de mariage; Brierre, Pierre Claude
    - Pinet (Louis Valentin) tailleur de pierres rue Neuve Saint Denis § reconnaissance, 8 novembre 1733; MC/ET/XXVIII/231
      reconnaissance; Pinet, Louis Valentin
    - Legros (François) maçon petite rue de Reuilly § Inventaire après décès de .., 9 novembre 1733; MC/ET/XXVIII/231
      inventaire; Legros, François
    - Desouche (Marc François) maître fondeur rue de Charenton § Mariage de la fille de .., 10 novembre 1733; MC/ET/XXVIII/231
      contrat de mariage; Desouche, Marc François
    - Hericourt (Florent) menuisier à Charenton § Vente, 11 novembre 1733; MC/ET/XXVIII/231
      acte de vente; Hericourt, Florent
    - Bossard (Louis) maçon rue de Reuilly § Vente, 11 novembre 1733; MC/ET/XXVIII/231
      acte de vente; Bossard, Louis
    - Herault (Joachin) menuisier fg. Saint Antoine § Vente par la veuve de .., 12 novembre 1733; MC/ET/XXVIII/231
      acte de vente; Herault, Joachin
    - Bruneteau (François) entrepreneur de bâtiments grande rue du fg. Saint Antoine. § Inventaire après décès de Marie Vallée, veuve de François Bruneteau, mère de .., 16 novembre 1733; MC/ET/XXVIII/231
    - Sion (Pierre Etienne) maçon à Montreuil § Vente, 22 novembre 1733; MC/ET/XXVIII/231
      acte de vente; Sion, Pierre Etienne
    - Brierre (Claude) ébéniste grande rue du fg. Saint Antoine § Société, 25 novembre 1733; MC/ET/XXVIII/231
      Brierre, Claude
    - Brierre (Pierre Claude) ébéniste grande rue du fg. Saint Antoine § Société, 25 novembre 1733; MC/ET/XXVIII/231
      Brierre, Pierre Claude
    - Aucharterre (Marc) maçon limousin rue de la Mortellerie § Vente, 1er décembre 1733; MC/ET/XXVIII/231
      acte de vente; Aucharterre, Marc